臺灣高等法院刑事判決
110年度上訴字第3188號
上  訴  人  
即  被  告  陳佑安


選任辯護人  黃品衞律師
上列上訴人即被告因違反槍砲彈藥刀械管制條例案件，不服臺灣
士林地方法院110年度審訴字第211號，中華民國110年8月23日第
一審判決（起訴案號：臺灣士林地方檢察署109年度偵字第16693
號），提起上訴，本院判決如下：
    主  文
原判決關於沒收部分撤銷。
扣案之非制式手槍壹支（槍枝管制編號：○○○○○○○○○○號，含彈匣
壹個）沒收。
其他上訴駁回。
    犯罪事實及理由
一、引用如附件所示之第一審判決書記載之事實、證據及理由，
    並於其理由欄貳、一補充記載證據：「被告於本院準備程序
    及審理時坦承犯行（見本院卷第76、95頁）」。
二、上訴駁回之理由：
  ㈠原判決認上訴人即被告甲○○犯槍砲彈藥刀械管制條例（下稱
    槍砲條例）第7條第4項之非法寄藏手槍罪、同條例第12條第
    4項之非法寄藏子彈罪，事證明確，依想像競合犯從一重之
    非法寄藏手槍罪處斷，並審酌被告明知不得任意持有槍彈，
    仍無視於法律禁止而受託持有具有殺傷力之改造手槍及子彈
    ，對社會秩序及公眾安全造成潛在危害，念其犯後於警詢、
    偵訊、原審準備程序及審理時均坦承犯行，持有槍彈期間未
    持以從事其他不法行為，兼衡被告已婚、尚有2名未成年子
    女及配偶由其扶養、現從事泥作、日薪新臺幣（下同）2,30
    0元之家庭、經濟、生活狀況，暨其持有槍彈之數量及期間
    等一切情狀，量處有期徒刑5年2月，併科罰金5萬元，罰金
    如易服勞役，以1,000元折算1日等旨。經核其此部分認事用
    法尚無違誤，量刑亦屬妥適。
　㈡被告上訴意旨略以：⒈民國109年6月10日修正公布、同年月12
    日生效之槍砲條例第4條、第7條、第8條均增加「制式或非
    制式」之構成要件，自文義上觀之，似乎「未經許可持有可
    發射子彈具殺傷力之改造（非制式）手槍」犯行，經比較新
    舊法後，應適用被告行為時即修正前槍砲條例第8條第1項、
    第4項規定論處，原審判決逕依修正後槍砲條例第7條第1項
    、第4項規定論處，顯屬無據。⒉縱認本案無從適用前揭修正
    前之規定，然內政部警政署刑事警察局109年11月19日刑鑑
    字第1090091931號鑑定書並未說明扣案之非制式手槍之殺傷
    力程度是否與制式手槍相同，即不足以認定扣案之非制式手
    槍之殺傷力有何相當於制式手槍之情形，本案無論依修正前
    或修正後之槍砲條例規定，均應適用槍砲條例第8條第4項之
    規定論處。⒊被告犯後始終坦承犯行，態度良好，且持有本
    案槍彈之時間甚短，在交付呂忠賢後，即為警查獲，從未使
    用本案槍彈造成社會危害，所涉寄藏槍枝之刑度甚重，符合
    刑法第59條規定之「其情可憫」，且被告育有一對雙胞胎一
    歲多之女兒，亟需被告工作扶養，如今被告已一改常態，回
    歸正途，從事泥作工作，保證不再涉犯不法之舉，請從輕量
    刑，讓被告早日出監返家陪伴家人。⒋被告已供述本案槍彈
    之來源係「黃駿強」，其既已死亡，當無查獲槍枝來源之可
    能性，本案應有槍砲條例第18條第4項減免其刑規定之適用
    云云。
　㈢惟查：
　⒈本案被告係於109年6月初受友人「黃駿強」委託保管扣案之
    非制式手槍1支及非制式子彈4顆，嗣於同年8月17日晚間10
    時55分許為警查獲，即被告寄藏上開槍彈之繼續行為終了日
    為「109年8月17日」，而槍砲條例第4條第1項第1款、第7條
    第1項、第8條第1項等規定，係於109年6月10日修正公布施
    行，並於同年月12日生效，被告寄藏上開槍彈之行為終了前
    ，前揭槍砲條例相關規定業已修正生效，本案自無比較新舊
    法之問題，前揭上訴意旨⒈認本案應適用被告行為時即修正
    前之槍砲條例相關規定，尚有誤解。
　⒉又前揭修正後之槍砲條例第4條第1項第1款、第7條第1項、第
    8條第1項規定分別為「本條例所稱槍砲、彈藥、刀械如下：
    一、槍砲：指制式或非制式之火砲、肩射武器、機關槍、衝
    鋒槍、卡柄槍、自動步槍、普通步槍、馬槍、手槍、鋼筆槍
    、瓦斯槍、麻醉槍、獵槍、空氣槍、魚槍及其他可發射金屬
    或子彈具有殺傷力之各式槍砲」、「未經許可，製造、販賣
    或運輸制式或非制式火砲、肩射武器、機關槍、衝鋒槍、卡
    柄槍、自動步槍、普通步槍、馬槍、手槍或各類砲彈、炸彈
    、爆裂物者，處無期徒刑或7年以上有期徒刑，併科新臺幣3
    千萬元以下罰金」、「未經許可，製造、販賣或運輸制式或
    非制式鋼筆槍、瓦斯槍、麻醉槍、獵槍、空氣槍或第4條第1
    項第1款所定其他可發射金屬或子彈具有殺傷力之各式槍砲
    者，處無期徒刑或5年以上有期徒刑，併科新臺幣1千萬元以
    下罰金」，即新法並不以制式、非制式區分，而改以槍砲之
    種類作為適用條文之依據。且參以前揭新法之修正理由略以
    ：「依司法實務相關見解，制式槍枝係指『經政府立案、合
    法工廠生產之槍枝』；非制式槍枝則指『非政府立案合法工廠
    或私人自行生產之土造槍枝，又可分為仿造槍（仿制式槍枝
    ）、改造槍（改造信號槍、改造玩具槍）及各式土造槍枝（
    如鋼管槍）』」、「鑒於現行查獲具殺傷力之違法槍枝，多
    屬非制式槍枝，可遠距離致人死傷，且殺傷力不亞於制式槍
    枝，對人民生命、身體、自由及財產法益之危害，實與制式
    槍枝無異；另因非制式槍枝之取得成本遠低於購買制式槍枝
    ，且製造技術門檻不高、網路取得改造資訊容易，導致非制
    式槍枝氾濫情形嚴重，若區分制式與否而分別適用第7條或
    第8條處罰，將使不法分子傾向使用非制式槍砲從事不法行
    為，以規避第7條較重之刑責，無異加深不法分子大量使用
    非制式槍砲之誘因，爰為有效遏止持非制式槍砲進行犯罪情
    形，非制式槍砲與制式槍砲罪責確有一致之必要」、「為使
    違法槍砲之管制作為更臻嚴密，並遏阻非制式槍砲氾濫情形
    ，以確保人民之生命、身體、自由及財產安全，爰修正第1
    項第1款之槍砲定義，使特定類型槍砲之管制範圍明確及於
    所有具殺傷力之制式及非制式槍砲，且有違法製造等行為，
    不論標的為制式或非制式槍砲，皆應依特定類型管制槍砲之
    處罰規定進行追訴」（第4條部分）；「配合修正條文第4條
    第1項第1款修正槍砲定義，於第1項增列『制式或非制式』之
    文字」（第7條部分）；「第1項增列『制式或非制式』之文字
    ，修正理由同修正條文第7條說明」、「為統一『槍砲』之用
    詞，爰第2項及第4項酌作文字修正」（第8條部分），依上
    開修正後之條文用語及立法者之意思，新法施行後，行為人
    倘經認定持有槍砲條例第7條第1項所列具殺傷力之特定類型
    槍枝，不論是制式或非制式槍枝，亦不問非制式槍枝殺傷力
    是否與制式槍枝相若，概依同條第4項規定（法定刑為5年以
    上有期徒刑）處罰。換言之，行為人持有同條例第7條第1項
    所列具殺傷力之特定類型非制式槍枝，依修法前之實務見解
    ，雖可適用較輕之同條例第8條第4項規定（法定刑為3年以
    上有期徒刑）處罰，然修法後縱其殺傷力不若制式槍枝，仍
    應依同條例第7條第4項規定處罰（最高法院109年台上字第2
    856號判決意旨參照）。本案被告寄藏之「手槍」，經鑑定
    結果既為「非制式手槍」，且具殺傷力，即屬槍砲條例第7
    條第1項所列特定類型槍枝，依前揭規定及說明，不論其殺
    傷力之強弱，均應適用槍砲條例第7條第4項規定論處，前揭
    上訴意旨⒉認因鑑定報告未說明該非制式手槍之殺傷力程度
    是否與制式手槍相當，即應認屬槍砲條例第8條規定之「可
    發射子彈具殺傷力之槍枝」，而應適用該條第4項規定論處
    云云，並無理由。
　⒊關於刑之量定（含是否適用刑法第59條酌量減輕其刑規定）
    ，係屬法院得依職權裁量之事項，於具體個案，倘科刑時，
    既已以行為人之責任為基礎，並審酌刑法第57條各款所列情
    狀，而其所量得之刑，未逾越法律所規定之範圍（即裁量權
    行使之外部性界限），客觀上亦無違反比例、公平及罪刑相
    當原則者（即裁量權行使之內部性界限；含上揭減刑規定之
    適用），即不得任憑己意指摘為違法。原判決於其理由欄既
    載敘其量刑（包括不適用刑法第59條酌減其刑）之理由，經
    核已斟酌刑法第57條各款所列情狀，且在法定刑度之內，於
    法並無不合。依前述槍砲條例之修正目的，係為遏阻非制式
    槍砲氾濫情形，而使非制式槍砲與制式槍砲罪責一致，即係
    有意提高非制式手槍之罪責使與制式手槍一致，則若無特殊
    情形，法院在量刑時即不應規避其法定最低本刑而為裁量，
    且本案被告行為之原因與環境等情，客觀上既無可取足憐之
    處，難認有何情輕法重，在客觀上足以引起一般同情而顯可
    憫恕。至其犯後態度、品行、生活狀況、犯罪之動機、目的
    、手段、所生之危害等情，原屬刑法第57條所列法定刑內科
    刑輕重之標準，縱予審酌，仍難謂其本案犯罪有何特殊之原
    因與環境，在客觀上足以引起一般同情，宣告法定最低度刑
    ，猶嫌過重，自無適用刑法第59條規定酌減其刑之餘地。前
    揭上訴意旨⒊無非對於原審裁量職權之適法行使，徒憑己見
    ，指摘原審量刑不當，亦無可採。
　⒋被告雖稱扣案槍枝及子彈之來源係友人「黃駿強」，惟「黃
    駿強」已死亡，警方無從查知本案槍枝及子彈之來源，此有
    新北市政府警察局淡水分局110年3月16日新北警淡分刑字第
    1104309224號函文在卷可參（見原審卷第37頁），難認本案
    有因被告供述全部槍砲、彈藥之來源，因而查獲之情，則原
    判決認無從依槍砲條例第18條第4項前段規定減輕或免除其
    刑，並無不合，前揭上訴意旨⒋認本案有前揭減免其刑規定
    之適用，難認有據。
　⒌從而，被告對原判決關於罪刑部分提起上訴，指摘原判決不
    當，為無理由，應予駁回。
三、撤銷改判之理由：
  ㈠原判決主文諭知沒收扣案之非制式手槍1支（槍枝管制編號00
    00000000，含彈匣1個）、「非制式子彈3顆」云云，固非無
    見。惟原判決理由欄敘明：扣案之手槍具殺傷力，係違禁物
    ，不問屬於犯罪行為人與否，應依刑法第38條第1項規定，
    宣告沒收；扣案原具有殺傷力並經試射完畢之「子彈4顆」
    ，已因鑑驗過程中擊發，所餘已非原貌之彈頭、彈殼，而失
    違禁物之性質，「均不予宣告沒收」；另扣案不具殺傷力之
    非制式子彈及空包彈各1顆均非違禁物、透明手套1隻與本案
    無關，均不予宣告沒收等語，核其主文與理由關於扣案子彈
    是否沒收部分之記載顯有矛盾，自有違誤。
  ㈡再按刑法、刑法施行法相關沒收之條文已分別於104年12月30
    日、105年6月22日修正公布，並自105年7月1日起施行。修
    正後刑法刪除第34條沒收為從刑之規定，將沒收重新定性為
    「刑罰及保安處分以外之法律效果，具有獨立性，而非刑罰
    （從刑）」。為使犯罪行為人不得保有不法利得，認沒收本
    質為「準不當得利的衡平措施」。又修正後刑法基於沒收具
    備獨立性，亦規定得由檢察官另聲請法院為單獨沒收之宣告
    （刑法第40條第3項、刑事訴訟法第259條之1、第455條之34
    至37等規定參照）。因而在訴訟程序，沒收得與罪刑區分，
    非從屬於主刑，基於沒收之獨立性，本院自得於本案前述罪
    刑上訴無理由駁回時，單獨撤銷沒收部分，並自為判決（最
    高法院106年度台上字第1236號判決意旨參照）。被告執前
    詞上訴，雖無理由，惟原判決關於沒收部分，既有前述違誤
    可議之處，自應由本院將此部分撤銷改判。
  ㈢扣案之非制式手槍1支（槍枝管制編號0000000000，含彈匣1
    個），具殺傷力，係違禁物，不問屬於犯罪行為人與否，應
    依刑法第38條第1項規定，宣告沒收；扣案原具有殺傷力並
    經試射完畢之子彈4顆，均因送驗試射擊發而喪失效用，所
    遺留之彈頭及彈殼，已不具殺傷力，均非違禁物，爰不予宣
    告沒收；另扣案不具殺傷力之非制式子彈及空包彈各1顆均
    非違禁物，透明手套1隻與本案無關，均不予宣告沒收。
據上論斷，應依刑事訴訟法第368條、第369條第1項前段、第364
條、第373條，判決如主文。
本案經檢察官王啟旭提起公訴，檢察官廖先志到庭執行職務。
中　　華　　民　　國　　111 　年　　1 　　月　　19　　日
                  刑事第十五庭  審判長法  官  陳芃宇
                                      法  官  陳俞伶
                                      法  官　曹馨方
以上正本證明與原本無異。
如不服本判決，應於收受送達後20日內向本院提出上訴書狀，其
未敘述上訴之理由者並得於提起上訴後20日內向本院補提理由書
（均須按他造當事人之人數附繕本）「切勿逕送上級法院」。
                                      書記官　游秀珠
中　　華　　民　　國　　111 　年　　1 　　月　　19　　日
附錄：本案論罪科刑法條全文
槍砲彈藥刀械管制條例第7條第4項：
未經許可，持有、寄藏或意圖販賣而陳列第 1 項所列槍砲、彈
藥者，處 5 年以上有期徒刑，併科新臺幣 1 千萬元以下罰金。

槍砲彈藥刀械管制條例第12條第4項：
未經許可，持有、寄藏或意圖販賣而陳列子彈者，處5 年以下有
期徒刑，併科新台幣3百萬元以下罰金。
附件：
臺灣士林地方法院刑事判決
                                    110年度審訴字第211號
公　訴　人　臺灣士林地方檢察署檢察官
被　　　告　甲○○　男　民國00年0月00日生
                    身分證統一編號：Z000000000號
                    住○○市○○區○○街000巷0弄0號3樓
指定辯護人  本院公設辯護人姜惠如
上列被告因違反槍砲彈藥刀械管制條例案件，經檢察官提起公訴
（109 年度偵字第16693 號），本院判決如下：
    主  文
甲○○犯非法寄藏手槍罪，累犯，處有期徒刑伍年貳月，併科罰
金新臺幣伍萬元，罰金如易服勞役，以新臺幣壹仟元折算壹日。
扣案之非制式手槍壹支（槍枝管制編號第○○○○○○○○○○
號，含彈匣壹個）、非制式子彈參顆均沒收。
    事  實
一、甲○○前因妨害公務案件，經本院以107 年度審原簡字第34號
    判決處有期徒刑3 月確定，於民國108 年9 月6 日易科罰金
    執行完畢。
二、詎其猶不知悔改，明知未經許可，不得無故持有、寄藏具有
    殺傷力之非制式手槍及子彈，於民國109 年6 月初某日，在
    桃園市龍潭區某處，受真實年籍不詳之友人「黃駿強」（已
    歿）所託保管具殺傷力之由土耳其ATAK ARMS 廠ZORAKI 914
    -TD 型空包彈槍，組裝已貫通之金屬槍管而成之非制式手槍
    1 支（槍枝管制編號：0000000000號，含彈匣1 個，下稱系
    爭手槍）、由口徑9mm 制式空包彈組合直徑約8.9mm 金屬彈
    頭而成之非制式子彈4 顆（下稱系爭子彈）後，於109 年8
    月17日晚間8 時許，在位於新北市淡水區沙崙路201 巷22弄
    之三信宮旁，將系爭槍彈放置於不知情之呂忠賢所有之車牌
    號碼000-000 號普通重型機車置物箱內。嗣呂忠賢於同日晚
    間10時55分許，騎乘上開機車行經新北市○○區○○路000巷00
    弄0 號對面，因安全帽未扣為警攔查，經徵得其同意，搜索
    上開機車，在機車置物箱內查獲系爭手槍及子彈，始悉上情
    。
三、案經新北市政府警察局淡水分局報告臺灣士林地方檢察署檢
    察官偵查起訴。
    理  由
壹、證據能力：
一、被告以外之人於審判外之言詞或書面陳述，除法律有規定者
    外，不得作為證據，刑事訴訟法第159 條第1 項固定有明文
    。惟被告以外之人於審判外之陳述，雖不符同法第159 條之
    1 至第159 之4 之規定，而經當事人於審判程序同意作為證
    據，法院審酌該言詞陳述或書面陳述作成時之情況，認為適
    當者，亦得為證據，同法第159 條之5 第1 項亦有明文規定
    。本件檢察官、被告甲○○及辯護人均同意本判決所引用被告
    以外之人於審判外之言詞或書面陳述均有證據能力（見本院
    110 年度審訴字第211 號卷【下稱本院卷】第98至99頁）。
    本院審酌上開被告以外之人於審判外陳述作成時之情況，並
    無不能自由陳述之情形，亦未見有何違法取證或其他瑕疵，
    且與待證事實具有關連性，認為以之作為證據應屬適當，自
    均有證據能力。
二、本判決下列所引用之其餘證據，並無證據證明係公務員違背
    法定程序所取得，亦無顯有不可信之情況，自均得作為本判
    決之證據。
貳、認定犯罪事實所憑之證據及理由：
一、上揭事實，業據被告甲○○於警詢、偵訊、本院準備程序中及
    審理時均坦承不諱（見臺灣士林地方檢察署109 年度偵字第
    16693 號卷【下稱偵卷】第7 至10頁、83至85頁，本院卷第
    42、100 頁），核與證人呂忠賢於警詢、偵訊時之證述相符
    （見偵卷第13至27頁、第85頁），並有新北市政府警察局淡
    水分局搜索、扣押筆錄、扣押物品目錄表、查獲照片在卷可
    稽（見偵卷第29至33、41至43頁），復有系爭手槍1 支、系
    爭子彈4 顆扣案可佐，而系爭手槍、非制式子彈，經送內政
    部警政署刑事警察局分別以檢視法、性能檢驗法、試射法鑑
    定，鑑定結果為非制式手槍由土耳其ATAK ARMS 廠ZORAKI91
    4-TD型空包彈槍，組裝已貫通之金屬槍管而成，擊發功能正
    常，可供擊發適用子彈使用，認具殺傷力；而非制式子彈5 
    顆，由口徑9mm 制式空包彈組合直徑約8.9mm 金屬彈頭而成
    ，4 顆經試射，均可擊發而具殺傷力等情，有內政部警政署
    刑事警察局109 年11月19日刑鑑字第1090091931號鑑定書1 
    份暨所附槍彈照片、110 年6 月28日刑鑑字第1100044613號
    函存卷可考（見偵卷第97至99頁，本院卷第89頁），是被告
    上開任意性之自白與事實相符，堪以採信。
二、綜上，本件事證明確，被告上開犯行洵堪認定，應予依法論
    科。
參、論罪科刑：
一、按槍砲彈藥刀械管制條例就「持有」與「寄藏」槍彈分別設
    有處罰之規定，則單純之持有，固不包括寄藏，惟寄藏係指
    受託寄存並為藏匿，受託保管之人於事理本質上當然持有該
    標的物，故保管本身即為寄藏概念之核心，保管行為本身即
    為持有，而持有顯係受寄之當然結果，是寄藏之受人委託代
    為保管，其保管之本身所為之持有，既係寄藏之當然結果，
    法律上自應僅就寄藏行為為包括之評價，不應另就持有行為
    予以論罪。寄藏與持有之界限，應以持有即實力支配係為他
    人或為自己而占有管領為判別準據，寄藏之犯罪，於受人委
    託代為保管而持有之際，即已成立，不以另有完成藏匿行為
    為必要，其犯罪之完結繼續至寄藏行為終了時止（最高法院
    95年度台上字第3978號判決意旨參照）。本案被告受友人「
    黃駿強」所託保管扣案具有殺傷力之系爭手槍及系爭子彈而
    持有之，則其「持有」上揭槍、彈之行為，自為「寄藏」之
    當然結果，應包括於寄藏行為而評價。是核被告所為，係犯
    槍砲彈藥刀械管制條例第7 條第4 項之非法寄藏手槍罪、同
    條例第12條第4 項之非法寄藏子彈罪。被告同時持有非制式
    手槍及子彈，係以一行為同時觸犯上開2 罪名，為想像競合
    犯，應依刑法第55條之規定，從一重之未經許可寄藏手槍罪
    處斷。
二、查被告有如事實欄一所示犯罪、科刑及執行完畢之紀錄，有
    臺灣高等法院被告前案紀錄表1 份在卷可憑，其於有期徒刑
    執行完畢後，5 年內故意再犯本案有期徒刑以上之罪，已符
    刑法第47條第1 項之累犯要件，惟審酌被告前開構成累犯之
    事實，與本件犯罪事實之犯罪類型及法益種類均屬有別，罪
    質互異，以及本案情節、被告之主觀惡性、危害程度等情狀
    後，為避免發生罪刑不相當之情形，認於本案未經許可寄藏
    手槍罪之法定刑度範圍內量刑，已足評價被告所應負擔罪責
    ，尚無加重法定最低本刑之必要，爰依司法院釋字第775 號
    解釋意旨，僅加重其法定最高度刑，而不加重法定最低度刑
    。
三、至被告雖主張其自首本件犯行云云。惟查呂忠賢於109 年8
    月17日晚間10時55分許，騎乘上開機車行經新北市○○區○○路
    000 巷00弄0 號對面，因安全帽未扣為警攔查，經徵得其同
    意，搜索上開機車，在機車置物箱內查獲系爭手槍及子彈並
    予扣押，呂忠賢於109 年8 月18日凌晨0 時21分許至凌晨0 
    時36分許止、中午12時18分許起至中午12時51分許止、下午
    4 時4 分許起至下午4 時11分許止警詢時，供稱系爭手槍及
    子彈為被告交付並放置在機車置物箱內等語，員警因而通知
    被告到場，被告於109 年8 月18日下午4 時34分許起至下午
    5 時2 分許止警詢時，供稱受「黃駿強」所託保管系爭槍彈
    等語，此有證人呂忠賢109 年8 月18日3 次調查筆錄、被告
    109 年8 月18日調查筆錄、上揭搜索、扣押筆錄、扣押物品
    目錄表在卷可佐（見偵卷第7 至33頁），是以，員警因扣案
    槍彈及證人呂忠賢證述等確切根據而得合理懷疑被告有為寄
    藏槍彈之犯行，是被告於109 年8 月18日警詢時，坦承寄藏
    槍彈犯行，即屬自白，而非自首，自無槍砲彈藥刀械管制條
    例第18條第1 項及刑法第62條自首減輕其刑規定之適用。
四、按槍砲彈藥刀械管制條例第18條第4 項規定之立法本意，係
    指如依犯該條例之罪者之自白，進而查獲該槍砲、彈藥、刀
    械之來源供給者及所持有之槍砲、彈藥、刀械去向，或因而
    防止該重大危害治安事件之發生時，既能及早破獲相關之犯
    罪集團，並免該槍、彈及刀械續遭持為犯罪所用，足以消彌
    犯罪於未然，自有減輕或免除其刑，以鼓勵自新之必要，故
    如犯本條例之罪後，雖於偵查或審判中自白，惟並未因而查
    獲該槍砲、彈藥刀械之來源，自與本規定應予減輕或免除其
    刑之要件不合（最高法院97年度台上字第3105號判決意旨參
    照）。查被告為警查獲後，雖供稱槍彈受「黃駿強」所託保
    管，然無法提供該人詳細身分，復稱該人業已死亡，而無從
    查知槍枝來源，此有新北市政府警察局淡水分局110 年3 月
    16日新北警淡分刑字第1104309224號函文在卷可參（見本院
    卷第37頁），本院自無從依槍砲彈藥刀械管制條例第18條第
    4 項規定減輕或免除其刑。
五、爰以行為人之責任為基礎，並審酌被告明知不得任意持有槍
    彈，仍無視於法律禁止而無故持有前揭具有殺傷力之改造手
    槍及子彈，對社會秩序及公眾安寧已造成潛在危害，所為殊
    值非難，惟念其犯後於警詢、偵訊、本院準備程序中及審理
    時均坦承犯行，持有槍彈期間並未持以從事其他不法行為，
    兼衡被告已婚、尚有2 名未成年子女及配偶由其扶養、現從
    事泥做、日薪新臺幣2,300 元之家庭、經濟、生活狀況（見
    本院卷第100 頁），暨其持有槍彈之數量及期間等一切情狀
    ，量處如主文所示之刑，並就併科罰金刑部分諭知易服勞役
    之折算標準，以資懲儆。
六、至辯護人雖為被告辯護稱：被告係因受友人所託保管槍枝，
    並非主動取得，持有期間僅2 月，並未持以損及他人權益，
    為此請求依刑法第59條規定酌減刑度云云。惟按刑法第59條
    之酌量減輕其刑，必須犯罪另有特殊之原因與環境等等，在
    客觀上足以引起一般同情，認為即予宣告法定低度刑期尤嫌
    過重者，始有其適用（最高法院45年台上字第1165號判例意
    旨參照）。然查持有槍、彈犯行危害社會治安甚鉅，為社會
    大眾所深惡痛絕，乃政府一向查禁森嚴且重罰不寬貸之重罪
    行為，被告前因連續轉讓第三級毒品案件，經臺灣彰化地方
    法院以95年度易字第791 號判決處有期徒刑5 月確定，於96
    年3 月20日易科罰金執行完畢；又因違反毒品危害防制條例
    案件，經本院以104 年度審簡字第928 號判決處有期徒刑3
    月確定，另因妨害自由案件，經本院以105 年度簡字第34號
    判決處有期徒刑3 月確定，前開2 案，經本院以105 年度聲
    字第1283號裁定合併定應執行有期徒刑5 月確定，於105 年
    9 月29日易科罰金執行完畢；再因違反毒品危害防制條例案
    件，經臺灣新北地方法院以105 年度審易字第3659號判決處
    有期徒刑5 月確定，於106 年2 月7 日易科罰金執行完畢；
    又因妨害公務案件，經本院以107 年度原簡字第7 號判決處
    拘役20日、30日，應執行拘役40日確定，於108 年5 月3 日
    易科罰金執行完畢；復有事實欄一所載犯罪、科刑及執行完
    畢之紀錄，此有臺灣高等法院被告前案紀錄表在卷可佐，足
    見被告屢次危害社會治安，猶為本件犯行，經核其受託保管
    槍彈情節，並無特殊之原因與環境，在客觀上未有足以引起
    一般同情之可憫恕事由，尚無刑法第59條之適用，辯護人上
    開請求，顯非足採，併此敘明。
七、扣案之系爭手槍，具有殺傷力，已如前述，係違禁物，不問
    屬於犯罪行為人與否，應依刑法第38條第1 項規定，宣告沒
    收之。扣案原具有殺傷力並經試射完畢之系爭子彈4 顆，既
    於鑑驗過程中擊發，所餘已非原貌之彈頭、彈殼，而失其違
    禁物之性質，爰均不予宣告沒收。至查獲時扣案之由口徑9m
    m 制式空包彈組合直徑約8.9mm 金屬彈頭之非制式子彈1 顆
    ，雖可擊發，惟發射動能不足，認不具殺傷力，扣案之空包
    彈1 顆，係口徑9mm 制式空包彈，不具金屬彈頭，不具殺傷
    力，此有上揭內政部警政署刑事警察局鑑定書、函文在卷可
    稽，均非違禁物，上開子彈、空包彈及扣案透明手套均與本
    案無關，自不予宣告沒收，附此敘明。
據上論斷，應依刑事訴訟法第299 條第1 項前段，槍砲彈藥刀械
管制條例第7 條第4 項、第12條第4 項，刑法第11條前段、第55
條前段、第47條第1 項、第42條第3 項前段、第38條第1 項，判
決如主文。
本案經檢察官王啟旭提起公訴，檢察官林在培、馬凱蕙到庭執行
職務。
中    華    民    國   110    年    8     月    23    日
                  刑事第二庭審判長法  官  蔡守訓
                                  法  官  李郁屏
                                  法  官  林季緯
以上正本證明與原本無異。
如不服本判決應於收受送達後20日內向本院提出上訴書狀，並應
敘述具體理由。其未敘述上訴理由者，應於上訴期間屆滿後20日
內向本院補提理由書( 均須按他造當事人之人數附繕本（「切勿
逕送上級法院」。
                                  書記官  李文瑜
中　　華　　民　　國　 110　　年　　8 　　月　　23　　日
附錄本案論罪科刑法條全文：
槍砲彈藥刀械管制條例第7條第4項：
未經許可，持有、寄藏或意圖販賣而陳列第 1 項所列槍砲、彈
藥者，處 5 年以上有期徒刑，併科新臺幣 1 千萬元以下罰金。

槍砲彈藥刀械管制條例第12條第4項：
未經許可，持有、寄藏或意圖販賣而陳列子彈者，處5 年以下有
期徒刑，併科新台幣3百萬元以下罰金。